【裁判字號】    97,重訴,942
【裁判日期】    980930
【裁判案由】    拆屋還地等
【裁判全文】
臺灣臺北地方法院民事判決             97年度重訴字第942號
原      告    戊○○
              申○○
              酉○○
              戌○○
              地○○
              天○○
上六人共同
訴訟代理人    陳志誠律師
複代理人      陳豪杉律師
被      告    庚○○
訴訟代理人    辛○○
被      告    子○○○○○○○.
              寅○○
              午○○
              癸○○
              丁○○
上  一  人
訴訟代理人    丙○○
被      告    壬○○○○○○○.
              己○○
上  一  人
訴訟代理人    賈育民律師
被      告    巳○○
              辰○○
              卯○○
兼上三人共同
訴訟代理人    丑○○
被      告    未○○○○○○○.
              甲○○
上  一  人
訴訟代理人    乙○○
被      告    麗黛爾有限公司
法定代理人    亥○○
上列當事人間請求拆屋還地等事件，本院於民國98年9 月8 日言
詞辯論終結，判決如下：
    主      文
被告庚○○應將坐落臺北市○○區○○段一小段一五六地號土地
上如附圖Ａ部分所示建物（面積：二三平方公尺）拆除，並與被
告子○○○○○○○將該部分土地騰空返還原告。
被告寅○○應將坐落臺北市○○區○○段一小段一五六地號土地
上如附圖Ｂ部分所示建物（面積：三０平方公尺）拆除，並將該
部分土地騰空返還原告。
被告丁○○應將坐落臺北市○○區○○段一小段一五六地號土地
上如附圖Ｃ部分所示建物（面積：一七平方公尺）拆除，並與被
告壬○○○○○○○○○○將該部分土地騰空返還原告。
被告己○○應將坐落臺北市○○區○○段一小段一五六地號土地
上如附圖Ｄ部分所示建物（面積：二六平方公尺）拆除，並將該
部分土地騰空返還原告。
被告巳○○、辰○○、卯○○、丑○○應將坐落臺北市○○區○○段一小段一五六地號土地上如附圖Ｅ部分所示建物（面積：二
八平方公尺）拆除，並與被告未○○○○○○○○○○將該部分
土地騰空返還原告。
被告甲○○應將坐落臺北市○○區○○段一小段一五六地號土地
上如附圖Ｆ部分所示建物（面積：一三平方公尺）拆除，並與被
告麗黛爾有限公司將該部分土地騰空返還原告。
被告庚○○、子○○○○○○○應連帶給付原告各如附表一編號
一所示之金額，及被告庚○○自民國九十七年九月九日起、被告
子○○○○○○○自民國九十八年九月八日起，均至清償日止，
按年息百分之五計算之利息，並自民國九十七年八月十二日起至
騰空返還主文第一項所示土地之日止，按月連帶給付原告各如附
表一編號二所示之金額。
被告寅○○應給付原告各如附表二編號一所示之金額，及自民國
九十七年九月十日起至清償日止，按年息百分之五計算之利息，
並自民國九十七年八月十二日起至騰空返還主文第二項所示土地
之日止，按月給付原告各如附表二編號二所示之金額。
被告丁○○、壬○○○○○○○○○○應連帶給付原告各如附表
三編號一所示之金額，及被告丁○○自民國九十七年九月九日起
、被告壬○○○○○○○○○○自民國九十八年九月八日起，均
至清償日止，按年息百分之五計算之利息，並自民國九十七年八
月十二日起至騰空返還主文第三項所示土地之日止，按月連帶給
付原告各如附表三編號二所示之金額。
被告己○○應給付原告各如附表四編號一所示之金額，及自民國
九十七年九月九日起至清償日止，按年息百分之五計算之利息，
並自民國九十七年八月十二日起至騰空返還主文第四項所示土地
之日止，按月給付原告各如附表四編號二所示之金額。
被告巳○○、辰○○、卯○○、丑○○、未○○○○○○○○○○應連帶給付原告各如附表五編號一所示之金額，及被告巳○○
、辰○○、卯○○自民國九十七年九月九日起、被告丑○○自民
國九十七年九月二十一日起、被告未○○○○○○○○○○自民
國九十八年九月八日起，均至清償日止，按年息百分之五計算之
利息，並自民國九十七年八月十二日起至騰空返還主文第五項所
示土地之日止，按月連帶給付原告各如附表五編號二所示之金額
。
被告甲○○、麗黛爾有限公司應連帶給付原告各如附表六編號一
所示之金額，及被告甲○○自民國九十七年九月二十一日起、被
告麗黛爾有限公司自民國九十八年九月八日起，均至清償日止，
按年息百分之五計算之利息，並自民國九十七年八月十二日起至
騰空返還主文第六項所示土地之日止，按月連帶給付原告各如附
表六編號二所示之金額。
原告其餘之訴駁回。
訴訟費用由被告庚○○負擔百分十七、被告寅○○負擔百分之二
十二、被告丁○○負擔百分之十二、被告己○○負擔百分之二十
、被告巳○○、辰○○、卯○○、丑○○負擔百分二十，被告甲○○負擔百分之九。
本判決第一項、第七項，於原告以新臺幣參佰貳拾萬元為被告庚○○、被告子○○○○○○○供擔保後，得假執行。但被告庚○○以新臺幣肆佰捌拾萬零壹佰陸拾玖元為原告預供擔保後，得免
為假執行。
本判決第二項、第八項，於原告以新臺幣肆佰壹拾柒萬元為被告
寅○○供擔保後，得假執行。但被告寅○○以新臺幣陸佰貳拾陸
萬壹仟零玖拾元為原告預供擔保後，得免為假執行。
本判決第三項、第九項，於原告以新臺幣貳佰參拾陸萬元為被告
丁○○供擔保後，得假執行。但被告丁○○以新臺幣參佰伍拾肆
萬柒仟玖佰伍拾壹元為原告預供擔保後，得免為假執行。
本判決第四項、第十項，於原告以新臺幣參佰陸拾壹萬元為被告
己○○供擔保後，得假執行。但被告己○○以新臺幣伍佰肆拾貳
萬陸仟貳佰柒拾捌元為原告預供擔保後，得免為假執行。
本判決第五項、第十一項，於原告以新臺幣參佰捌拾玖萬元為被
告巳○○、辰○○、卯○○、丑○○供擔保後，得假執行。但被
告巳○○、辰○○、卯○○、丑○○以新臺幣伍佰捌拾肆萬參仟
陸佰捌拾肆元為原告預供擔保後，得免為假執行。
本判決第六項、第十二項，於原告以新臺幣壹佰捌拾萬元為被告
甲○○供擔保後，得假執行。但被告甲○○以新臺幣貳佰柒拾壹
萬參仟壹佰參拾玖元為原告預供擔保後，得免為假執行。
原告其餘假執行之聲請駁回。
    事實及理由
一、被告午○○、子○○○○○○○、壬○○○○○○○○○○
    、未○○○○○○○○○○、麗黛爾有限公司未於言詞辯論
    期日到場，被告丁○○、癸○○未於最後言詞辯論期日到場
    ，核無民事訴訟法第386 條所列各款情形，爰依原告之聲請
    ，由其一造辯論而為判決。
二、原告起訴主張：
  (一)坐落臺北市○○區○○段1 小段156 地號土地為原告所有，
    被告未經原告同意，亦無任何合法權源，占用系爭土地如附
    圖所示A 、B 、C 、D 、E 、F 部分，作為其所有增建建物
    之基地，原告自得依民法第767 條規定，請求被告拆除該等
    建物，並將該部分土地騰空返還原告，被告就系爭土地之占
    有使用情形如下：
  1.被告庚○○所有坐落臺北市○○區○○段1 小段162 地號土
    地上門牌號碼：臺北市○○路○ 段64號建物後方增建部分，
    占用系爭土地如附圖所示Ａ部分（面積：23平方公尺），並
    出租予被告子○○○○○○○供作營業使用。
  2.被告寅○○、午○○、癸○○所有坐落臺北市○○區○○段
    1 小段161 地號土地上門牌號碼：臺北市○○路○ 段66號建
    物後方增建部分，占用系爭土地如附圖所示Ｂ部分（面積：
    30平方公尺）使用。
  3.被告丁○○所有坐落臺北市○○區○○段1 小段160 地號土
    地上門牌號碼：臺北市○○路○ 段68號建物後方增建部分，
    占用系爭土地如附圖所示Ｃ部分（面積：17平方公尺），並
    出租予被告壬○○○○○○○○○○供作營業使用。
  4.被告己○○所有如附圖所示D 部分之建物，占用系爭土地如
    附圖所示Ｄ部分（面積：26平方公尺）。
  5.被告巳○○、辰○○、卯○○、丑○○所有坐落臺北市○○
    區○○段1 小段159 地號土地上門牌號碼：臺北市○○路○
    段70號建物後方增建部分，占用系爭土地如附圖所示Ｅ部分
    （面積：28平方公尺），並出租予被告未○○○○○○○○○○供作營業使用。
  6.被告甲○○所有坐落臺北市○○區○○段1 小段158 地號土
    地上門牌號碼：臺北市○○路○ 段72號建物後方增建部分，
    占用系爭土地如附圖所示Ｆ部分（面積：13平方公尺），並
    出租予被告麗黛爾有限公司供作營業使用。
  (二)臺北市建管處67建（景）字第108 號建造執照、69使205 號
    使用執照所附平面圖，僅標示為保留地，並非法定空地，亦
    未規劃供公用設施使用，原告或原告之前手並未將系爭土地
    出借予景美公園福社區（下稱景福社區）住戶或被告使用
    ，被告占有系爭土地並無正當權源。
  (三)被告無權占有系爭土地，其占用面積合計137 平方公尺，致
    原告未能按應有部分行使用益權，而受有相當於租金之損害
    ，而被告造成之同一損害，具有損害共同關聯性，原告自得
    依民法第185 條共同侵權行為規定，請求被告負連帶損害賠
    償之責。被告占有系爭土地時日已久，爰依被告占用面積、
    原告應有部分比例、年息8%計算原告所受相當於租金之損害
    ，請求被告連帶給付起訴前5 年即各如附表「原告請求給付
    金額」欄所示金額，暨自起訴日之翌日即97年8 月13日起至
    返還占用土地之日止，按月連帶給付各如附表「原告請求按
    月給付金額」欄所示金額。
  (四)聲明：
  1.被告庚○○應將坐落臺北市○○區○○段1 小段156 地號土
    地如附圖Ａ部分所示建物（面積：23平方公尺）拆除，並與
    被告子○○○○○○○將該部分土地騰空返還原告。
  2.被告寅○○、午○○、癸○○應將坐落臺北市○○區○○段
    1 小段156 地號土地如附圖Ｂ部分所示建物（面積：30平方
    公尺）拆除，並將該部分土地騰空返還原告。
  3.被告丁○○應將坐落臺北市○○區○○段1 小段156 地號土
    地如附圖Ｃ部分所示建物（面積：17平方公尺）拆除，並與
    被告壬○○○○○○○○○○將該部分土地騰空返還原告。
  4.被告己○○應將坐落臺北市○○區○○段1 小段156 地號土
    地如附圖Ｄ部分所示建物（面積：26平方公尺）拆除，並將
    該部分土地騰空返還原告。
  5.被告巳○○、辰○○、卯○○、丑○○應將坐落臺北市○○
    區○○段1 小段156 地號土地如附圖Ｅ部分所示建物（面積
    ：28平方公尺）拆除，並與被告未○○○○○○○○○○將
    該部分土地騰空返還原告。
  6.被告甲○○應將坐落臺北市○○區○○段1 小段156 地號土
    地如附圖Ｆ部分所示建物（面積：13平方公尺）拆除，並與
    被告麗黛爾有限公司將該部分土地騰空返還原告。
  7.被告應連帶給付原告各如附表「原告請求給付金額」欄所示
    金額，及被告甲○○、巳○○、丑○○、辰○○、卯○○、
    丁○○、己○○、寅○○、午○○、癸○○、庚○○自起訴
    狀繕本送達翌日起，被告子○○○○○○○、壬○○○○○○○○○○、未○○○○○○○○○○、麗黛爾有限公司自
    98年9 月8 日起，均至清償日止，按年息5%計算之利息，並
    自97年8 月13日起至返還占用土地之日止，按月連帶給付原
    告各如附表「原告請求按月給付金額」欄所示金額。
  8.願供擔保，請准宣告假執行。
三、被告庚○○、寅○○、癸○○、丁○○、己○○、巳○○、
    辰○○、卯○○、丑○○、甲○○抗辯：
  (一)系爭土地與毗鄰之155 、171 、172 等地號土地早於30年前
    ，即由原地主提供建商唯國建設股份有限公司（原名：唯國
    實業股份有限公司，下稱唯國建設）興建景福社區，因系爭
    土地地目為田，故由唯國建設向原地主無償借用，設計為網
    球場、籃球場，羽球場、社區景觀公園等，依位置圖、現況
    圖、地籍圖所載，系爭土地為景福社區之法定空地。唯國建
    設將依使用借貸關係取得之土地，興建籃球場、網球場等公
    共設施供景福社區區分所有權人使用，使用該等公共設施為
    買賣契約條件之一，嗣亦移交景福設區管理委員會接管使用
    ，景福社區區分所有權人自有無償使用系爭土地之權利。
  (二)被告各自獨立占有系爭土地，各該被告所占用之面積、時間
    、地點均不相同，無論法律上或契約上，均非連帶債務，原
    告依民法第185 條規定，請求被告就各該被告占用面積全部
    負連帶賠償之責，顯屬無據。而系爭土地95年度、96年度之
    申報地價不同，原告統一以96年度之申報地價為損害賠償之
    計算基準，洵非正當，再者，原告主張被告占用系爭土地時
    日已久，足見其早已知悉被告占用之事實，依民法第197 條
    規定，其損害賠償請求權已罹於時效而消滅，原告請求被告
    賠償起訴前5 年相當於租金之損害，亦非有據。
  (三)坐落臺北市○○區○○段1 小段161 地號土地上門牌號碼：
    臺北市○○路○ 段66號建物固為被告寅○○、午○○、癸○○所有，惟其後方如附圖Ｂ部分所示增建建物（面積：30平
    方公尺），係被告寅○○自費整地興建，與被告午○○、癸○○無關，原告請求被告午○○、癸○○拆除該增建建物，
    並無理由。
  (四)坐落臺北市○○區○○段1 小段156 地號土地上如附圖Ｅ部
    分所示建物，係訴外人于振國自法院拍賣購得，再轉售予訴
    外人陳振興，而由被告巳○○、辰○○、卯○○、丑○○出
    租予被告未○○○○○○○○○○使用，該增建建物購自法
    院拍賣，被告巳○○、辰○○、卯○○、丑○○亦依法繳納
    房屋稅，自非無權占有。
  (五)如附圖Ｄ部分所示建物係被告陳根火於78年間向前妻購買，
    該建物於原告申○○、酉○○、戌○○、戊○○購得系爭土
    地應有部分前即已存在，原告申○○、酉○○、戌○○、戊○○、地○○、天○○，均應承受合建時之使用借貸關係，
    該使用借貸關係並未約定期限，原告於使用借貸關係未消滅
    前，訴請被告陳根火拆屋還地，顯無理由。
  (六)聲明：
  1.駁回原告之訴及假執行之聲請。
  2.如受不利之判決，願供擔保，請准宣告免為假執行。
四、被告午○○、子○○○○○○○、壬○○○○○○○○○○
    、未○○○○○○○○○○、麗黛爾有限公司未於言詞辯論
    期日到場，亦未提出任何書狀為任何聲明或陳述。
五、兩造不爭執之事項：
  (一)坐落臺北市○○區○○段1 小段156 地號土地為原告所有（
    本院卷第17-19 頁）。
  (二)被告庚○○所有坐落臺北市○○區○○段1 小段162 地號土
    地上門牌號碼：臺北市○○路○ 段64號建物後方增建部分，
    占用系爭土地如附圖所示Ａ部分（面積：23平方公尺），並
    出租予被告子○○○○○○○供作營業使用（本院卷第21-2
    2 頁、第173-178 頁）。
  (三)坐落臺北市○○區○○段1 小段161 地號土地上門牌號碼：
    臺北市○○路○ 段66號建物為被告寅○○、午○○、癸○○
    所有，其後方增建部分占用系爭土地如附圖所示Ｂ部分（面
    積：30平方公尺）（本院卷第24-25 頁）。
  (四)被告丁○○所有坐落臺北市○○區○○段1 小段160 地號土
    地上門牌號碼：臺北市○○路○ 段68號建物後方增建部分，
    占用系爭土地如附圖所示Ｃ部分（面積：17平方公尺），並
    出租予被告壬○○○○○○○○○○供作營業使用（本院卷
    第26-28頁、第199 頁）。
  (五)被告己○○所有如附圖所示D 部分之建物，占用系爭土地如
    附圖所示Ｄ部分（面積：26平方公尺）（本院卷第28頁）。
  (六)被告巳○○、辰○○、卯○○、丑○○所有坐落臺北市○○
    區○○段1 小段159 地號土地上門牌號碼：臺北市○○路○
    段70號建物後方增建部分，占用系爭土地如附圖所示Ｅ部分
    （面積：28平方公尺），並出租予被告未○○○○○○○○○○供作營業使用（本院卷第29-32 頁、第155 頁）。
  (七)被告甲○○所有坐落臺北市○○區○○段1 小段158 地號土
    地上門牌號碼：臺北市○○路○ 段72號建物後方增建部分，
    占用系爭土地如附圖所示Ｆ部分（面積：13平方公尺），並
    出租予被告麗黛爾有限公司供作營業使用（本院卷第33-36
    頁、第249-250 頁）。
六、得心證之理由
    原告主張被告所有之增建建物無權占有原告所有之系爭土地
    如附圖所示A 、B 、C 、D 、E 、F 部分，為被告所否認，
    並以前詞置辯，是本件所應審究者為：(一)原告得否請求被告
    午○○、癸○○拆除如附圖Ｂ部分所示之建物，並返還該部
    分土地，及給付相當於租金之損害賠償？(二)被告占有系爭土
    地有無正當權源？(三)原告得否請求被告就各該被告占用土地
    面積全部負連帶賠償之責？(四)被告應給付（連帶給付）相當
    於租金之損害賠償為何？茲論述如下：
  (一)原告得否請求被告午○○、癸○○拆除如附圖Ｂ部分所示之
    建物，並返還該部分土地，及給付相當於租金之損害賠償？
  1.按房屋之拆除，為事實上之處分行為，未經辦理所有權第一
    次登記之建物，僅所有人或有事實上處分權之人，方有拆除
    之權限（最高法院97年臺上字第1101號判決意旨參照）。坐
    落臺北市○○區○○段1 小段161 地號土地上門牌號碼：臺
    北市○○路○ 段66號建物，為被告寅○○、午○○、癸○○
    共有，固為兩造所不爭，惟其後方增建部分即如附圖Ｂ部分
    所示建物，與前方建物無法互通，係被告寅○○自費整地興
    建，與被告午○○、癸○○無關，業據被告寅○○陳述綦詳
    ，並經本院勘驗現場屬實（本院卷第113 頁），依上所述，
    具拆除權能者應為被告寅○○，原告就被告午○○、癸○○
    亦為如附圖Ｂ部分所示建物之所有人，或對之有事實上處分
    權，既未舉證以實其說，自不得僅憑其二人為前方66號建物
    之所有權人，即認其二人亦為後方如附圖Ｂ部分所示建物之
    所有權人，或對之有事實上處分權，而命其拆屋還地，原告
    請求被告午○○、癸○○拆除如附圖Ｂ部分所示之建物，尚
    非有據。
  2.被告午○○、癸○○既非如附圖所示Ｂ部分建物之所有權人
    或事實上處分權人，此外，復無其他證據足資證明其二人有
    占用系爭土地情事，原告以被告午○○、癸○○無權占有系
    爭土地，請求其二人給付相當於租金之損害，亦屬無據。
  (二)被告占有系爭土地有無正當權源？
  1.按以無權占有為原因，請求返還土地者，占有人對土地所有
    權存在之事實無爭執，而僅以非無權占有為抗辯者，土地所
    有權人對其土地被無權占有之事實無舉證責任，占有人自應
    就其取得占有係有正當權源之事實證明之（最高法院85年臺
    上字第1120號判決意旨參照）。系爭土地為原告所有，為兩
    造所不爭，並有土地登記謄本在卷可憑（本院卷第17-19 頁
    ），揆諸前揭判決意旨，應由被告就占有系爭土地之合法權
    源負舉證之責。就此，被告無非係以：坐落臺北市○○區○○段1 小段156 地號土地上如附圖Ｅ部分所示之建物係自法
    院拍賣購得，應非無權占有。而系爭土地與毗鄰之155 、17
    1 、172 等地號土地早於30年前，即由原地主無償提供予建
    商唯國建設作為興建景福社區之用，系爭土地實為景福社區
    之法定空地，原告應承受原地主與唯國建設間之使用借貸關
    係，景福社區區分所有權人有無償使用系爭土地之權利為其
    論據，並提出買賣所有權移轉契約書、不動產（房屋）監證
    申報書、契稅繳款書、房屋稅轉帳繳納證明、建物登記謄本
    、景福社區位置圖、現況圖、地籍圖為證（本院卷第116-12
    0 頁、第280-282 頁）。經查：
  (1)景福社區建築基地為臺北市○○區○○段269-13、269-4 、
    270-2、267 、271-4 、271-7 、271-8 地號土地，並未包
    括系爭土地（重測前：臺北市○○區○○段267-21地號），
    景福社區建造執照、使用執照卷宗內，並無系爭土地原地主
    出具之土地使用權同意書，業據本院向臺北市建管處調閱67
    建（景）字第108 號建造執照、69使205 號使用執照卷宗查
    明屬實，並有建造執照申請書、土地使用權同意書在卷可憑
    （本院卷第274-278 頁），尚難僅以景福社區位置圖、現況
    圖、地籍圖將系爭土地標示為「保留地」，即遽論系爭土地
    原地主與唯國建設間存有使用借貸關係，被告執此抗辯景福
    社區區分所有權人自有無償使用系爭土地之權利，已非可採
    。且按「使用借貸，非如租賃之有民法第425 條之規定，縱
    令上訴人之前手將房屋及空地，概括允許被上訴人等使用，
    被上訴人等要不得以上訴人之前手，與其訂有使用借貸契約
    ，主張對現在之房地所有人即上訴人有使用該房地之權利」
    、「合建契約僅有債之效力，不得以之對抗契約以外之第三
    人，土地所有人如已將土地出賣並移轉其所有權於他人，則
    房屋所有人或其承受人，不得再執合建契約之約定，對土地
    承買人主張其有使用土地之權利」，最高法院59年臺上字第
    2490號、90年臺上字第1366號分別著有判例、判決意旨可資
    參照。是縱認原告之前手曾與唯國建設簽訂合建契約，或曾
    提供系爭土地予唯國建設使用，惟該使用借貸契約或合建契
    約存在於契約當事人即原告之前手、唯國建設之間，僅具有
    債之效力，且使用借貸，亦非如租賃之有民法第425 條之規
    定，按之上開說明，原告之前手既將系爭土地讓與原告，唯
    國建設或唯國建設之後手即不得再執合建契約或使用借貸契
    約之約定對抗原告，被告抗辯原告應承受合建時之使用借貸
    關係，其占有系爭土地有正當權源，尚非可採。
  (2)至坐落臺北市○○區○○段1 小段156 地號土地上如附圖Ｅ
    部分所示之建物係自法院拍賣購得，固據被告巳○○、辰○○、卯○○、丑○○提出買賣所有權移轉契約書、不動產（
    房屋）監證申報書、契稅繳款書、房屋稅轉帳繳納證明、建
    物登記謄本為證。惟查：土地與房屋為各別之不動產，各得
    單獨為交易之標的，依上開買賣所有權移轉契約書、不動產
    （房屋）監證申報書、契稅繳款書所載，訴外人于振國自法
    院拍賣購得者僅房屋部分，並未包括土地使用權利在內，而
    法院強制執行之不動產，係指土地及其定著物，所謂定著物
    指非土地之成分，繼續附著於土地，而具有一定經濟上目的
    之物，至該定著物是否為違章建築、能否登記、占用土地有
    無正當權源，均非所問，尚不得僅以如附圖Ｅ部分所示之建
    物係自法院拍賣購得，即遽論其有使用基地之權限，被告巳
    ○○、辰○○、卯○○、丑○○抗辯如附圖Ｅ部分所示建物
    係自法院拍賣購得，應非無權占有，尚不足採。
  2.被告占有使用系爭土地既無正當權源，則原告本於民法第76
    7 條前段規定，請求：(1)被告庚○○將如附圖Ａ部分所示建
    物拆除，並與被告子○○○○○○○將該部分土地騰空返還
    原告，(2)被告寅○○將如附圖Ｂ部分所示建物拆除，並將該
    部分土地騰空返還原告，(3)被告丁○○將如附圖Ｃ部分所示
    建物拆除，並與被告壬○○○○○○○○○○將該部分土地
    騰空返還原告，(4)被告己○○將如附圖Ｄ部分所示建物拆除
    ，並將該部分土地騰空返還原告，(5)被告巳○○、辰○○、
    卯○○、丑○○將如附圖Ｅ部分所示建物拆除，並與被告未
    ○○○○○○○○○○將該部分土地騰空返還原告，(6)被告
    甲○○將如附圖Ｆ部分所示建物拆除，並與被告麗黛爾有限
    公司將該部分土地騰空返還原告，即屬有據。
  (三)原告得否請求被告就各該被告占用面積全部負連帶賠償之責
    ？
  1.按數人共同不法侵害他人之權利者，對於被害人所受損害，
    所以應負連帶賠償者，係因數人之行為共同構成違法行為之
    原因或條件，因而發生同一損害，具有行為關連共同性之故
    。民事上之共同侵權行為與刑事上之共同正犯，其構成要件
    雖非全同，共同侵權行為人間在主觀上固不以有犯聯絡為必
    要，惟在客觀上仍須數人之不法行為，均為其所生損害之共
    同原因即所謂行為關連共同，始足成立共同侵權行為（最高
    法院84年臺上字第658 號判決意旨參照）。本件被告各自於
    所有之建物後方進行增建（被告己○○則逕於系爭土地興建
    如附圖Ｄ部分所示建物），各自占有使用各自增建之建物，
    各該增建建物坐落系爭土地之範圍均不相同，僅占用之土地
    為原告所有同一地號之土地而已，被告間主觀上並無犯意聯
    絡，客觀上各人之不法行為各自為之，占用系爭土地之位置
    、面積均不相同，而分別造成原告不同之損害，依上開說明
    ，難謂被告之行為具關連共同性，自不足以成立共同侵權行
    為，原告依民法第185 條規定，請求被告就各該被告占用面
    積全部負連帶賠償之責，洵非可採。
  2.如附圖所示Ａ部分，由被告庚○○出租予被告子○○○○○○○供作營業使用，如附圖所示Ｃ部分，由被告丁○○出租
    予被告壬○○○○○○○○○○供作營業使用，如附圖所示
    Ｅ部分，由被告巳○○、辰○○、卯○○、丑○○出租予被
    告未○○○○○○○○○○供作營業使用，如附圖所示Ｆ部
    分，由被告甲○○出租予被告麗黛爾有限公司供作營業使用
    ，為兩造所不爭，且據本院勘驗現場屬實，並有各該租賃契
    約在卷可稽（本院卷第113 頁、第173-178 頁、第199 頁、
    第155 頁、第249-25頁），則原告依民法第185 條規定請求
    被告庚○○、子○○○○○○○就如附圖所示Ａ部分，被告
    丁○○、壬○○○○○○○○○○就如附圖所示Ｃ部分，被
    告巳○○、辰○○、卯○○、丑○○、未○○○○○○○○○○就如附圖所示Ｅ部分，被告甲○○、麗黛爾有限公司就
    如附圖所示Ｆ部分，負連帶賠償損害責任，核屬有據。
  (四)被告應給付（連帶給付）相當於租金之損害賠償為何？
    按因故意或過失，不法侵害他人之權利者，負損害賠償責任
    。數人共同不法侵害他人之權利者，連帶負損害賠償責任。
    民法第184 條第1 項前段、第185 條第1 項前段定有明文。
    而無權占有他人土地，可能使土地所有人受有未能收取租金
    之損害，此為社會通常之觀念。再者，依土地法第97條第1
    項規定，城市地方之租金，以不超過土地及其建築物申報總
    價額年息10% 為限，而所謂土地價額，依土地法第25條規定
    ，係指法定地價。又所謂法定地價，依土地法第148 條規定
    ，係指土地所有人依該法規定所申報之地價，而在平均地權
    條例施行區域，係指土地所有人於地政機關舉辦規定地價或
    重新規定地價時之公告期間內申報之地價，未於該期間內申
    報者，以公告地價之80% 為其申報地價，平均地權條例第16
    條亦規定甚明。經查：
  1.按因侵權行為所生之損害賠償請求權人，自請求權人知有損
    害及賠償義務人時起，2 年間不行使而消滅，民法第197 條
    第一項前段定有明文。原告主張被告占用系爭土地時日已久
    ，足見其早已知悉被告占用之事實，被告庚○○、寅○○、
    丁○○、己○○、巳○○、辰○○、卯○○、丑○○、甲○○為時效抗辯，被告子○○○○○○○、壬○○○○○○○○○○、未○○○○○○○○○○、麗黛爾有限公司雖未為
    時效抗辯，然被告子○○○○○○○等人僅向被告庚○○等
    人承租系爭增建建物，該等建物係被告庚○○等人所興建或
    對之有事實上處分權，系爭損害係因被告庚○○等人單獨負
    責之事由所致，被告子○○○○○○○等人並無應分擔部分
    可言，被告子○○○○○○○等人自得援用被告庚○○等人
    之時效利益，則被告均僅就未逾2 年時效之部分負損害賠償
    之責，原告請求被告賠償起訴前5 年相當於租金之損害，其
    逾2 年部分之請求，核非有據。
  2.系爭土地坐落臺北市○○區○○路旁，對面為萬芳醫院、捷
    運萬芳醫院站，後方為中國科技大學，興隆路上商店林立，
    其生活機能良好，交通便利，有勘驗測量筆錄在卷可憑（本
    院卷第112-115 頁）。本院審酌系爭土地坐落臺北市○○區
    ○○路旁，鄰近萬芳醫院、捷運萬芳醫院站，生活機能、交
    通均稱便利，認系爭土地之租金應以系爭土地申報地價年息
    8%為適當，原告主張以年息8%計算相當於租金之損害，核無
    不當。
  3.被告占用系爭土地之面積，庚○○、子○○○○○○○為23
    平方公尺，寅○○為30平方公尺，被告丁○○、壬○○○○○○○○○○為17平方公尺，被告己○○為26平方公尺，被
    告巳○○、辰○○、卯○○、丑○○、未○○○○○○○○○○為28平方公尺，被告甲○○、麗黛爾有限公司為13平方
    公尺。而系爭土地95年1 月、96年1 月之公告地價為67,966
    元、73,252元，申報地價為54,373元、58,602元（67,966×
    80% ＝54,373 ，73,252 ×80% ＝58,602，元以下四捨五入
    ），有公告現值及公告地價表在卷可憑（本院卷第285 頁）
    ，則：
  (1)自95年8 月12日起至95年12月31日止（4 月20日），自96年
    1 月1 日起至97年8 月11日止（1 年7 月11日），被告應給
    付（或連帶給付）相當於租金之損害賠償總額如下：
  庚○○、子○○○○○○○為212,808 元（計算式：54,373
    ×23×8%÷12×4 ＝33,349，54,373×23×8%÷365 ×20＝
    5,482 ，58,602×23×8%×1 ＝107,828 ，58,602×23×8%
    ÷12×7 ＝62,899，58,602×23×8%÷365 ×11＝3,250 ，
    33,349＋5,482 ＋107,828 ＋62,899＋3,250 ＝212,808 ，
    元以下四捨五入）。
  寅○○為277,575 元（計算式：54,373×30×8%÷12×4 ＝
    43,498，54,373×30×8%÷365 ×20＝7,150 ，58,602×30
    ×8%×1 ＝140,645 ，58,602×30×8%÷12×7 ＝82,043，
    58,602×30×8%÷365 ×11＝4,239 ，43,498＋7,150 ＋14
    0,645 ＋82,043＋4,239 ＝277,575 ，元以下四捨五入）。
  丁○○、壬○○○○○○○○○○為157,293 元（計算式：
    54,373×17×8%÷12×4 ＝24,649，54,373×17×8%÷365
    ×20＝4,052 ，58,602×17×8%×1 ＝79,699，58,602×17
    ×8%÷12×7 ＝46,491，58,602×17×8%÷365 ×11＝2,40
    2 ，24,649＋4,052 ＋79,699＋46,491＋2,402 ＝157, 293
    ，元以下四捨五入）。
  己○○為240,565 元（計算式：54,373×26×8%÷12×4 ＝
    37,699，54,373×26×8%÷365 ×20＝6,197 ，58,602×26
    ×8%×1 ＝121,892 ，58,602×26×8%÷12×7 ＝71,104，
    58,602×26×8%÷365 ×11＝3,673 ，37,699＋6,197 ＋12
    1,892 ＋71,104 ＋3,673＝240,565，元以下四捨五入）。
  巳○○、辰○○、卯○○、丑○○、未○○○○○○○○○○為259,070 元（計算式：54,373×28×8%÷12×4 ＝40,5
    99，54,373×28×8%÷365 ×20＝6,674 ，58,602×28×8%
    ×1 ＝131,268 ，58,602×28×8%÷12×7 ＝76,573，58,6
    02×28×8%÷365 ×11＝3,956 ，40,599＋6,674 ＋131,26
    8 ＋76,573＋3,956 ＝259,070 ，元以下四捨五入）。
  甲○○、麗黛爾有限公司為120,283 元（計算式：54,373×
    13×8%÷12×4 ＝18,849，54,373×13×8%÷365 ×20＝3,
    099 ，58,602×13×8%×1 ＝60,946，58,602×13×8%÷12
    ×7 ＝35,552，58,602×13×8%÷365 ×11＝1,837 ，18,8
    49＋3,099 ＋60,946＋35,552＋1,837 ＝120,283 ，元以下
    四捨五入）。
  (2)自97年8 月12日起至騰空返還土地之日止，被告應按月給付
    （或連帶給付）相當於租金之不當得利總額如下：
  庚○○、子○○○○○○○為8,986 元（計算式：58,602×
    23 ×8% ÷12＝8,986 ，元以下四捨五入）。
  寅○○為11,720元（計算式：58,602×30×8%÷12＝11,720
    ，元以下四捨五入）。
  丁○○、壬○○○○○○○○○○為6,642 元（計算式：58
    ,602 ×17 ×8%÷12＝6,642 ，元以下四捨五入）。
  己○○10,158元（計算式：58,602×26×8%÷12＝10,158，
    元以下四捨五入）。
  巳○○、辰○○、卯○○、丑○○、未○○○○○○○○○○為10,939元（計算式：58,602×28×8%÷12＝10,939，元
    以下四捨五入）。
  甲○○、麗黛爾有限公司為5,079 元（計算式：58,602×13
    ×8%÷12＝5,079 ，元以下四捨五入）。
  (3)按原告應有部分比例計算，被告自95年8 月12日起至97年8
    月11日止應給付（或連帶給付）之金額，及自97年8 月12日
    起至騰空返還土地之日止，應按月給付（或連帶給付）之金
    額，各如附表一至六編號一、二欄所示。
  (五)綜上，原告依民法第767條、第184條第1項前段、第185條第
    1 項前段規定，請求被告庚○○、寅○○、丁○○、巳○○
    、辰○○、卯○○、丑○○、甲○○拆除各該增建建物，與
    共同占有之被告子○○○○○○○、壬○○○○○○○○○○、未○○○○○○○○○○、麗黛爾有限公司，將各該占
    有之土地返還原告，並給付（或連帶給付）各如附表一至六
    編號一、二欄所示之損害賠償，於法有據，應予准許，逾此
    部分之請求，洵非正當，不應准許。
七、從而，原告依民法第767 條、第184 條第1 項前段、第185
    條第1 項前段規定，請求：(1)被告庚○○、將如附圖Ａ部分
    所示建物（面積：23平方公尺）拆除，並與被告子○○○○○○○將該部分土地騰空返還原告，暨連帶給付如主文第7
    項所示之金額、利息，(2)被告寅○○將如附圖Ｂ部分所示建
    物（面積：30平方公尺）拆除，並將該部分土地騰空返還原
    告，暨給付如主文第8 項所示之金額、利息，(3)被告丁○○
    將如附圖Ｃ部分所示建物（面積：17平方公尺）拆除，並與
    被告壬○○○○○○○○○○將該部分土地騰空返還原告，
    並連帶給付如主文第9 項所示之金額、利息，(4)被告己○○
    將如附圖Ｄ部分所示建物（面積：26平方公尺）拆除，並將
    該部分土地騰空返還原告，暨給付如主文第10項所示之金額
    、利息，(5)被告巳○○、辰○○、卯○○、丑○○將如附圖
    Ｅ部分所示建物（面積：28平方公尺）拆除，並與被告未○○○○○○○○○○將該部分土地騰空返還原告，暨連帶給
    付如主文第11項所示之金額、利息，(6)被告甲○○將如附圖
    Ｆ部分所示建物（面積：13平方公尺）拆除，並與被告麗黛
    爾有限公司將該部分土地騰空返還原告，暨連帶給付如主文
    第12項所示之金額、利息，為有理由，應予准許，逾此部分
    之請求，為無理由，應予駁回。
八、原告及被告庚○○、寅○○、丁○○、己○○、巳○○、辰
    ○○、卯○○、巳○○、甲○○均陳明願供擔保聲請宣告假
    執行及免為假執行，就原告勝訴部分，經核無不合，爰分別
    酌定相當擔保金額准許之。至原告敗訴部分，其假執行之聲
    請，亦失所附麗，應併予駁回。
九、本件事證已臻明確，兩造其餘攻擊防禦方法及所提證據，核
    與本件判決結果不生影響，爰不另一一論述，併予敘明。
十、結論：本件原告之訴為一部有理由，一部無理由，依民事訴
    訟法第385 條第1 項前段、第79條、第85條第1 項前段、第
    390 條第2 項、第392 條第2 項，判決如主文。
中    華    民    國    98    年    9     月    30    日
                  民事第二庭    法  官  陳秀貞
附表一：被告庚○○、子○○○○○○○部分
~F0
┌──────┬─────┬─────┬─────┬──────┬──────┬──────┬─────┐
│ 原告       │戊○○    │申○○    │酉○○    │ 戌○○     │地○○      │天○○      │          │
├──────┼─────┼─────┼─────┼──────┼──────┼──────┤          │
│應有部分    │9分之1    │9分之1    │18分之1   │ 18分之1    │3 分之1     │3 分之1     │          │
├──────┼─────┼─────┼─────┼──────┼──────┼──────┤          │
│原告請求    │396,931 元│396,931 元│198,466 元│ 198,466 元 │1,190,793 元│1,190,793元 │          │
│給付金額    │          │          │          │            │            │            │          │
├──────┼─────┼─────┼─────┼──────┼──────┼──────┤          │
│原告請求按  │6,616元   │6,616元   │3,308元   │ 3,308元    │19,847元    │19,847元    │          │
│月給付金額  │          │          │          │            │            │            │          │
├──────┼─────┼─────┼─────┼──────┼──────┼──────┼─────┤
│編號一：    │          │          │          │            │            │            │給付總額：│
│被告應連帶  │23,645元  │23,645元  │11,823元  │11,823元    │70,936元    │70,936元    │212,808 元│
│給付金額    │          │          │          │            │            │            │          │
├──────┼─────┼─────┼─────┼──────┼──────┼──────┼─────┤
│編號二：    │          │          │          │            │            │            │給付總額：│
│被告應按月連│999元     │999元     │499元     │499元       │2,995元     │2,995元     │8,986 元  │
│帶給付金額  │          │          │          │            │            │            │          │
├──────┴─────┴─────┴─────┴──────┴──────┴──────┴─────┤
│＊編號二被告庚○○、子○○○○○○○應連帶給付總額為8,986 元，故原告戊○○、申○○部分，元以下無條件進│
│  位，其餘元以下四捨五入。                                                                            │
└───────────────────────────────────────────────────┘
附表二：被告寅○○部分
~F0
┌──────┬─────┬─────┬─────┬──────┬──────┬──────┬─────┐
│ 原告       │戊○○    │申○○    │酉○○    │ 戌○○     │地○○      │天○○      │          │
├──────┼─────┼─────┼─────┼──────┼──────┼──────┤          │
│應有部分    │9分之1    │9分之1    │18分之1   │ 18分之1    │3 分之1     │3 分之1     │          │
├──────┼─────┼─────┼─────┼──────┼──────┼──────┤          │
│原告請求    │396,931 元│396,931 元│198,466 元│ 198,466 元 │1,190,793 元│1,190,793元 │          │
│給付金額    │          │          │          │            │            │            │          │
├──────┼─────┼─────┼─────┼──────┼──────┼──────┤          │
│原告請求按  │6,616元   │6,616元   │3,308元   │ 3,308元    │19,847元    │19,847元    │          │
│月給付金額  │          │          │          │            │            │            │          │
├──────┼─────┼─────┼─────┼──────┼──────┼──────┼─────┤
│編號一：    │          │          │          │            │            │            │給付總額：│
│被告應給付金│30,841元  │30,842元  │15,421元  │15,421元    │92,525元    │92,525元    │277,575 元│
│額          │          │          │          │            │            │            │          │
├──────┼─────┼─────┼─────┼──────┼──────┼──────┼─────┤
│編號二：    │          │          │          │            │            │            │給付總額：│
│被告應按月給│1,302元   │1,302元   │651元     │651元       │3,907元     │3,907元     │11,720元  │
│付金額      │          │          │          │            │            │            │          │
├──────┴─────┴─────┴─────┴──────┴──────┴──────┴─────┤
│＊編號一被告寅○○應給付總額為277,575元，故原告戊○○部分，元以下無條件捨去，其餘元以下四捨五入。     │
└───────────────────────────────────────────────────┘
附表三：被告丁○○、壬○○○○○○○○○○部分
~F0
┌──────┬─────┬─────┬─────┬──────┬──────┬──────┬─────┐
│ 原告       │戊○○    │申○○    │酉○○    │ 戌○○     │地○○      │天○○      │          │
├──────┼─────┼─────┼─────┼──────┼──────┼──────┤          │
│應有部分    │9分之1    │9分之1    │18分之1   │ 18分之1    │3 分之1     │3 分之1     │          │
├──────┼─────┼─────┼─────┼──────┼──────┼──────┤          │
│原告請求    │396,931 元│396,931 元│198,466 元│ 198,466 元 │1,190,793 元│1,190,793元 │          │
│給金額      │          │          │          │            │            │            │          │
├──────┼─────┼─────┼─────┼──────┼──────┼──────┤          │
│原告請求按  │6,616元   │6,616元   │3,308元   │ 3,308元    │19,847元    │19,847元    │          │
│月給付金額  │          │          │          │            │            │            │          │
├──────┼─────┼─────┼─────┼──────┼──────┼──────┼─────┤
│編號一：    │          │          │          │            │            │            │給付總額：│
│被告應連帶  │17,477元  │17,477元  │8,738元   │8,739元     │52,431元    │52,431元    │157,293 元│
│給付金額    │          │          │          │            │            │            │          │
├──────┼─────┼─────┼─────┼──────┼──────┼──────┼─────┤
│編號二：    │          │          │          │            │            │            │給付總額：│
│被告應按月連│738元     │738元     │369元     │369元       │2,214元     │2,214元     │6,642 元  │
│帶給付金額  │          │          │          │            │            │            │          │
├──────┴─────┴─────┴─────┴──────┴──────┴──────┴─────┤
│＊編號一被告丁○○、壬○○○○○○○○○○應連帶給付總額為157,293 元，故原告酉○○部分，元以下無條件捨│
│  去，其餘元以下四捨五入。                                                                            │
└───────────────────────────────────────────────────┘
附表四：被告己○○部分
~F0
┌──────┬─────┬─────┬─────┬──────┬──────┬──────┬─────┐
│ 原告       │戊○○    │申○○    │酉○○    │ 戌○○     │地○○      │天○○      │          │
├──────┼─────┼─────┼─────┼──────┼──────┼──────┤          │
│應有部分    │9分之1    │9分之1    │18分之1   │ 18分之1    │3 分之1     │3 分之1     │          │
├──────┼─────┼─────┼─────┼──────┼──────┼──────┤          │
│原告請求    │396,931 元│396,931 元│198,466 元│ 198,466 元 │1,190,793 元│1,190,793元 │          │
│給付金額    │          │          │          │            │            │            │          │
├──────┼─────┼─────┼─────┼──────┼──────┼──────┤          │
│原告請求按  │6,616元   │6,616元   │3,308元   │ 3,308元    │19,847元    │19,847元    │          │
│月給付金額  │          │          │          │            │            │            │          │
├──────┼─────┼─────┼─────┼──────┼──────┼──────┼─────┤
│編號一：    │          │          │          │            │            │            │給付總額：│
│被告應給付金│26,730元  │26,729元  │13,365元  │13,365元    │80,188元    │80,188元    │240,565 元│
│額          │          │          │          │            │            │            │          │
├──────┼─────┼─────┼─────┼──────┼──────┼──────┼─────┤
│編號二：    │          │          │          │            │            │            │給付總額：│
│被告應按月給│1,129元   │1,129元   │565元     │564元       │3,386元     │3,386元     │10,158元  │
│付金額      │          │          │          │            │            │            │          │
├──────┴─────┴─────┴─────┴──────┴──────┴──────┴─────┤
│＊編號一被告己○○應給付總額為240,565元，故原告戊○○部分，元以下無條件進位，其餘元以下四捨五入。     │
│＊編號二被告己○○應給付總額為10,158元，故原告酉○○部分，元以下無條件進位，其餘元以下四捨五入。      │
└───────────────────────────────────────────────────┘
附表五：被告巳○○、辰○○、卯○○、丑○○、未○○○○○○○○○○部分
~F0
┌──────┬─────┬─────┬─────┬──────┬──────┬──────┬─────┐
│ 原告       │戊○○    │申○○    │酉○○    │ 戌○○     │地○○      │天○○      │          │
├──────┼─────┼─────┼─────┼──────┼──────┼──────┤          │
│應有部分    │9分之1    │9分之1    │18分之1   │ 18分之1    │3 分之1     │3 分之1     │          │
├──────┼─────┼─────┼─────┼──────┼──────┼──────┤          │
│原告請求    │396,931 元│396,931 元│198,466 元│ 198,466 元 │1,190,793 元│1,190,793元 │          │
│給金額      │          │          │          │            │            │            │          │
├──────┼─────┼─────┼─────┼──────┼──────┼──────┤          │
│原告請求按  │6,616元   │6,616元   │3,308元   │ 3,308元    │19,847元    │19,847元    │          │
│月給付金額  │          │          │          │            │            │            │          │
├──────┼─────┼─────┼─────┼──────┼──────┼──────┼─────┤
│編號一：    │          │          │          │            │            │            │給付總額：│
│被告應連帶  │28,786元  │28,786元  │14,393元  │14,393元    │86,356元    │86,356元    │259,070 元│
│給付金額    │          │          │          │            │            │            │          │
├──────┼─────┼─────┼─────┼──────┼──────┼──────┼─────┤
│編號二：    │          │          │          │            │            │            │給付總額：│
│被告應按月連│1,215元   │1,215元   │608元     │608元       │3,647元     │3,646元     │10,939元  │
│帶給付金額  │          │          │          │            │            │            │          │
├──────┴─────┴─────┴─────┴──────┴──────┴──────┴─────┤
│＊編號一被告巳○○、辰○○、卯○○、丑○○未○○○○○○○○○○應連帶給付總額為259,070 元，故原告顏文│
│  澤、天○○部分，元以下無條件捨去，其餘元以下四捨五入。                                              │
│＊編號二被告巳○○、辰○○、卯○○、丑○○未○○○○○○○○○○應按月連帶給付總額為10,939元，故原告顏│
│  文澤部分，元以下無條件進位，其餘元以下四捨五入。                                                    │
└───────────────────────────────────────────────────┘
附表六：被告甲○○、麗黛爾有限公司部分
~F0
┌──────┬─────┬─────┬─────┬──────┬──────┬──────┬─────┐
│ 原告       │戊○○    │申○○    │酉○○    │ 戌○○     │地○○      │天○○      │          │
├──────┼─────┼─────┼─────┼──────┼──────┼──────┤          │
│應有部分    │9分之1    │9分之1    │18分之1   │ 18分之1    │3 分之1     │3 分之1     │          │
├──────┼─────┼─────┼─────┼──────┼──────┼──────┤          │
│原告請求    │396,931 元│396,931 元│198,466 元│ 198,466 元 │1,190,793 元│1,190,793元 │          │
│給付金額    │          │          │          │            │            │            │          │
├──────┼─────┼─────┼─────┼──────┼──────┼──────┤          │
│原告請求按  │6,616元   │6,616元   │3,308元   │ 3,308元    │19,847元    │19,847元    │          │
│月給付金額  │          │          │          │            │            │            │          │
├──────┼─────┼─────┼─────┼──────┼──────┼──────┼─────┤
│編號一：    │          │          │          │            │            │            │給付總額：│
│被告應連帶  │13,365元  │13,365元  │6,682元   │6,682元     │40,094元    │40,095元    │120,283 元│
│給付金額    │          │          │          │            │            │            │          │
├──────┼─────┼─────┼─────┼──────┼──────┼──────┼─────┤
│編號二：    │          │          │          │            │            │            │給付總額：│
│被告應按月連│565元     │564元     │282元     │282元       │1,693元     │1,693元     │5,079 元  │
│帶給付金額  │          │          │          │            │            │            │          │
├──────┴─────┴─────┴─────┴──────┴──────┴──────┴─────┤
│＊編號一被告甲○○、麗黛爾有限公司應連帶給付總額為120,283 元，故原告天○○部分，元以下無條件進位，其餘│
│  元以下四捨五入。                                                                                    │
│＊編號二被告甲○○、麗黛爾有限公司應按月連帶給付總額為5,079 元，故原告戊○○部分，元以下無條件進位，其│
│  餘元以下四捨五入。                                                                                  │
└───────────────────────────────────────────────────┘
以上正本係照原本作成
如對本判決上訴，須於判決送達後20日內向本院提出上訴狀。
中    華    民    國    98    年    9     月    30    日
                                書記官  劉碧輝


司法院資訊處製作；財團法人民間司法改革基金會備份。
